【裁判字號】    95,訴,1625
【裁判日期】    951225
【裁判案由】    毒品危害防制條例
【裁判全文】
臺灣臺北地方法院刑事判決              95年度訴字第1625號
公  訴  人  臺灣臺北地方法院檢察署檢察官
被      告  甲○○
                    （另案在臺灣臺北監獄執行中）
上列被告因違反毒品危害防制條例案件，經檢察官提起公訴（九
十五年度毒偵字第二一一九號），本院判決如下：
    主    文
甲○○施用第一級毒品，累犯，處有期徒刑捌月，扣案如附表一
所示之物均沒收銷燬之；又施用第二級毒品，累犯，處有期徒刑
肆月，扣案如附表一、二所示之物均沒收銷燬之。應執行有期徒
刑拾月，扣案如附表一、二所示之物均沒收銷燬之。
    犯罪事實
一、甲○○前因違反麻醉藥品管理條例案件，經本院以八十年度
    易字第四五一二號判決判處有期徒刑四月確定；次因違反懲
    治盜匪條例及麻醉藥品管理條例案件，經本院以八十年度訴
    字第二六七八號判決分別判處有期徒刑九年、八月，應執行
    有期徒刑九年四月，復經臺灣高等法院以八十一年度上訴字
    第二九四二號判決撤銷原判決關於違反懲治盜匪條例案件部
    分，改判有期徒刑八年，並駁回其餘上訴，上開二罪應執行
    有期徒刑八年確定。上開三罪，經臺灣高等法院以八十一年
    度聲字第一六八七號裁定應執行有期徒刑八年九月確定，於
    民國八十四年五月二十九日因縮短刑期假釋出監，假釋中付
    保護管束，保護管束至八十九年三月十七日始縮刑期滿。嗣
    因前開假釋遭撤銷，撤銷後應再執行殘刑有期徒刑四年三月
    一日於八十八年四月二十八日入監執行殘刑。又因犯侵占罪
    及竊盜罪，經本院以八十八年度訴字第一五三一號判決分別
    判處拘役四十日、四十日，應執行拘役七十日確定，應接續
    上開三罪執行。並因犯贓物罪，經臺灣嘉義地方法院以九十
    年度易字第七四七號判決判處有期徒刑三月確定，應接續上
    開侵占罪及竊盜罪執行，於九十二年十月二十日因縮短刑期
    執行完畢。再因違反毒品危害防制條例案件，經本院以九十
    三年度簡字第一一一一號、第二八七一號判決判處有期徒刑
    二月、三月、四月，應執行有期徒刑六月確定，甫於九十五
    年七月二十一日因縮刑期滿執行完畢。甲○○另於八十七年
    間因施用毒品案件，經本院以八十七年度易字第一四三二號
    裁定送勒戒處所觀察、勒戒後，因無繼續施用毒品之傾向，
    經本院於八十七年七月三十一日以八十七年度易字第一四三
    二號判決判處免刑確定；復於八十八年間因施用毒品案件，
    經本院以八十八年度毒聲字第一五七二號裁定送勒戒處所觀
    察、勒戒後，因無繼續施用毒品之傾向，於八十八年九月二
    十四日出所，並經臺灣臺北地方法院檢察署檢察官以八十八
    年度偵字第五二六八號為不起訴處分確定；又因於九十二年
    底起至九十三年二月十四日為警查獲採尿前回溯九十六小時
    內某時止連續施用毒品案件，經本院以九十三年度簡字第一
    一一一號、第二八七一號判決有罪確定；再因於九十五年一
    月十九日深夜零時三十分許施用毒品案件，經本院以九十五
    年度簡字第一四三四號判決有罪確定。詎猶不知悔改，明知
    海洛因及安非他命分別為毒品危害防制條例第二條第二項第
    一款、第二款所定之第一級、第二級毒品，均不得持有及施
    用，竟基於施用第一級毒品海洛因之犯意，於九十五年八月
    三日中午某時，在臺北縣新店市○○路○段臨七三之一號住
    處內，將海洛因加水稀釋後，使用注射針筒將海洛因注射至
    手臂血管內之方式，施用第一級毒品海洛因一次；另基於施
    用第二級毒品安非他命之犯意，於同日下午二時許，在上開
    住處，以將安非他命置放於玻璃吸食器內，用火燒烤加熱後
    再吸食其霧化氣體之方式，施用第二級毒品安非他命一次。
    嗣於同日下午四時許，經警持本院法官核發之搜索票前往其
    上開住處執行搜索時而被查獲，並扣得其所有殘渣袋四個（
    均含有微量海洛因、安非他命殘渣無法磅秤，殘渣與殘渣袋
    均無法析離）、鏟管二支（均含有微量安非他命殘渣無法磅
    秤，殘渣與鏟管均無法析離）、吸食玻璃球二個（均含有微
    量安非他命殘渣無法磅秤，殘渣與吸食玻璃球均無法析離）
    及吸食器一組（含有微量安非他命殘渣無法磅秤，殘渣與吸
    食器無法析離）。
二、案經臺北縣政府警察局新店分局報請臺灣臺北地方法院檢察
    署偵查起訴。
    理  由
一、上開事實，業據被告甲○○於本院審理時坦承不諱，而被告
    於九十五年八月三日為警查獲當時所採之尿液，經送臺灣檢
    驗科技股份有限公司以酵素免疫分析法（ＥＩＡ）初步檢驗
    ，再以氣相層析質譜儀法（ＧＣ／ＭＳ）確認檢驗結果，呈
    鴉片類及安非他命類陽性反應，此有臺灣檢驗科技股份有限
    公司九十五年八月二十五日濫用藥物尿液檢驗報告一份在卷
    可稽。又於九十五年八月三日查獲時扣案之殘渣袋四個，經
    送臺灣檢驗科技股份有限公司以酵素免疫分析法（ＥＩＡ）
    初步檢驗，再以氣相層析質譜儀法（ＧＣ／ＭＳ）確認檢驗
    結果，呈鴉片類及安非他命類陽性反應，此有臺灣檢驗科技
    股份有限公司九十五年十二月八日濫用藥物檢驗報告一份在
    卷可參；於同日查獲時扣案之鏟管二支、吸食玻璃球二個及
    吸食器一組，經分別送臺灣檢驗科技股份有限公司以酵素免
    疫分析法（ＥＩＡ）初步檢驗，再以氣相層析質譜儀法（Ｇ
    Ｃ／ＭＳ）確認檢驗結果，均呈安非他命類陽性反應，此有
    臺灣檢驗科技股份有限公司九十五年十二月八日濫用藥物檢
    驗報告三份附卷可稽。又被告前於八十七年間因施用毒品案
    件，經本院以八十七年度易字第一四三二號裁定送勒戒處所
    觀察、勒戒後，因無繼續施用毒品之傾向，經本院於八十七
    年七月三十一日以八十七年度易字第一四三二號判決判處免
    刑確定；復於八十八年間因施用毒品案件，經本院以八十八
    年度毒聲字第一五七二號裁定送勒戒處所觀察、勒戒後，因
    無繼續施用毒品之傾向，於八十八年九月二十四日出所，並
    經臺灣臺北地方法院檢察署檢察官以八十八年度偵字第五二
    六八號為不起訴處分確定；又因於九十二年底起至九十三年
    二月十四日為警查獲採尿前回溯九十六小時內某時止連續施
    用毒品案件，經本院以九十三年度簡字第一一一一號、第二
    八七一號判決有罪確定；再因於九十五年一月十九日深夜零
    時三十分許施用毒品案件，經本院以九十五年度簡字第一四
    三四號判決有罪確定等情，有臺灣高等法院被告前案紀錄表
    一份在卷可按，足認被告於觀察勒戒執行完畢釋放後，五年
    內有陸續再施用毒品，被告任意性自白與事實相符，應堪採
    信。綜上所述，本件事證明確，被告犯行均堪以認定，應均
    依法論科。
二、按海洛因、安非他命分別係屬毒品危害防制條例第二條第二
    項第一款、第二款所規定之第一級、第二級毒品，均不得持
    有及施用。核被告所為，係違反毒品危害防制條例第十條第
    一項之施用第一級毒品海洛因罪、同條例第十條第二項之施
    用第二級毒品安非他命罪。被告施用第一級毒品海洛因、第
    二級毒品安非他命前後持有第一級毒品海洛因、第二級毒品
    安非他命之低度行為，應各為其施用第一級毒品海洛因、第
    二級毒品安非他命之高度行為所吸收，均不另論罪。又被告
    所犯前開施用第一級毒品、第二級毒品二罪，犯意各別，行
    為不同，應分論併罰。查被告前因違反麻醉藥品管理條例案
    件，經本院判處有期徒刑四月確定；次因違反懲治盜匪條例
    及麻醉藥品管理條例案件，經本院分別判處有期徒刑九年、
    八月，應執行有期徒刑九年四月，復經臺灣高等法院撤銷原
    判決關於違反懲治盜匪條例案件部分，改判有期徒刑八年，
    並駁回其餘上訴，上開二罪應執行有期徒刑八年確定；上開
    三罪，經臺灣高等法院裁定應執行有期徒刑八年九月確定，
    於八十四年五月二十九日因縮短刑期假釋出監，假釋中付保
    護管束，保護管束至八十九年三月十七日始縮刑期滿；嗣因
    前開假釋遭撤銷，撤銷後應再執行殘刑有期徒刑四年三月一
    日於八十八年四月二十八日入監執行殘刑；又因犯侵占罪及
    竊盜罪，經本院分別判處拘役四十日、四十日，應執行拘役
    七十日確定，應接續上開三罪執行；並因犯贓物罪，經臺灣
    嘉義地方法院判處有期徒刑三月確定，應接續上開侵占罪及
    竊盜罪執行，於九十二年十月二十日因縮短刑期執行完畢。
    再因違反毒品危害防制條例案件，經本院判處有期徒刑二月
    、三月、四月，應執行有期徒刑六月確定，於九十五年七月
    二十一日因縮刑期滿執行完畢，有臺灣高等法院被告前案紀
    錄表一份在卷可按，其受有期徒刑之執行完畢，五年以內故
    意再犯上開有期徒刑以上之罪，為累犯，應依刑法第四十七
    條第一項規定，分別就其施用第一級毒品、第二級毒品之犯
    行部分加重其刑至二分之一。爰審酌被告前於勒戒處所觀察
    、勒戒，經評估認無繼續施用之傾向後，未把握自新機會，
    又再次施用足以導致人體機能發生依賴性、成癮性及抗藥性
    等障礙之第一級毒品海洛因、第二級毒品安非他命，對個人
    身心戕害甚鉅，惟念其犯罪後態度良好及其犯罪之動機、目
    的、手段、方法、品行、智識程度等一切情狀，就其所犯各
    罪，分別量處如主文所示之刑。又扣案如附表一所示之殘渣
    袋四個（均含有微量海洛因、安非他命殘渣無法磅秤，殘渣
    與殘渣袋均無法析離）、如附表二所示之鏟管二支（均含有
    微量安非他命殘渣無法磅秤，殘渣與鏟管均無法析離）、吸
    食玻璃球二個（均含有微量安非他命殘渣無法磅秤，殘渣與
    吸食玻璃球均無法析離）及吸食器一組（含有微量安非他命
    殘渣無法磅秤，殘渣與吸食器無法析離），均依毒品危害防
    制條例第十八條第一項前段規定宣告沒收並銷燬之。
據上論斷，應依刑事訴訟法第二百九十九條第一項前段，毒品危
害防制條例第十條第一項、第二項、第十八條第一項前段，刑法
第十一條前段、第四十七條第一項、第五十一條第五款、第九款
、第十款，判決如主文。
本件經檢察官熊南彰到庭執行職務
中    華    民    國  九十五  年   十二   月  二十五  日
                   臺灣臺北地方法院刑事第二庭
                       審判長法  官  吳孟良
                             法  官  許泰誠
                             法  官  雷淑雯
上正本證明與原本無異。
如不服本判決，應於判決送達後十日內，向本院提出上訴狀。
中    華    民    國  九十五  年   十二   月  二十五  日
                             書記官  陳弘文
附錄：本案論罪科刑法條全文
毒品危害防制條例第十條：
施用第一級毒品者，處六月以上五年以下有期徒刑。
施用第二級毒品者，處三年以下有期徒刑。
附表一：
┌──┬──────────────────────┐
│編號│品名                                        │
├──┼──────────────────────┤
│一  │殘渣袋四個（均含有微量海洛因、安非他命殘渣無│
│    │法磅秤，殘渣與殘渣袋均無法析離）            │
└──┴──────────────────────┘
附表二：
┌──┬──────────────────────┐
│編號│品名                                        │
├──┼──────────────────────┤
│一  │鏟管二支（均含有微量安非他命殘渣無法磅秤，殘│
│    │渣與鏟管均無法析離）                        │
├──┼──────────────────────┤
│二  │吸食玻璃球二個（均含有微量安非他命殘渣無法磅│
│    │秤，殘渣與吸食玻璃球均無法析離）            │
├──┼──────────────────────┤
│三  │吸食器一組（含有微量安非他命殘渣無法磅秤，殘│
│    │渣與吸食器無法析離）                        │
└──┴──────────────────────┘


司法院資訊處製作；財團法人民間司法改革基金會備份。
